【裁判字號】    98,交聲,1468
【裁判日期】    980817
【裁判案由】    違反道路交通管理處罰條例聲明異議
【裁判全文】
臺灣臺北地方法院交通事件裁定        98年度交聲字第1468號
異議人即
受處分人  乙○○
上列受處分人因違反道路交通管理處罰條例案件，對於臺北市交
通事件裁決所中華民國98年3 月27日所為之處分（原處分案號：
北市裁罰字第裁22─1AD555097 號），聲明異議，本院裁定如下
：
    主  文
異議駁回。
    理  由
一、按汽車停車時，在停車場內或路邊准停車處所停車時，應依
    規定停放，不得紊亂；且應依公路主管機關、市區道路主管
    機關或警察機關就停車時間、位置、方式及車種之規定，道
    路交通安全規則第112 條第1 項第14款、第15款定有明文。
    次按汽車駕駛人停車時，停車時間、位置、方式、車種不依
    規定者，處新臺幣（下同）600 元以上1,200 元以下罰鍰，
    道路交通管理處罰條例第56條第1 項第9 款亦有明文。
二、本件異議人即受處分人乙○○所有之車牌號碼6973-EC 號自
    用小客車，於民國98年1 月7 日上午10時58分許，違規停放
    在臺北市○○路，經臺北市停車管理處交通助理員甲○○發
    現，以拍照方式採證逕行舉發。嗣受處分人於應到案日期前
    向原處分機關提出申訴，原處分機關函請舉發單位調查結果
    ，仍認受處分人有上開違規行為，原處分機關乃依道路交通
    管理處罰條例第56條第1 項第9 款及違反道路交通管理事件
    統一裁罰基準表等規定，裁處受處分人罰鍰600 元。
三、聲明異議意旨略以：受處分人上述車輛所停放之空間並無明
    顯標線、標誌或公設路障禁止停車，並有水泥路障圍成一合
    適停車空間。該「四維廣場停車場」標誌與旁邊之「停車須
    知」標誌兩者字體大小不符比例易使人忽略，且該「停車須
    知」遭路樹遮蔽，亦無載明伊當時所停之空間不得停放汽車
    及停放規則。伊停放之空間平時多有車輛停放，且停放方式
    與異議人雷同，足證多數人對該處是否能停放車輛或停放方
    式均有所誤解，亦顯該地點之標誌、標線不清或管理人員不
    足。且於「四維廣場停車場」亦有其他車輛違規但卻無開單
    告發，伊曾與該場管理人員爭執，是否因此而遭不公平執法
    。管理人員不設禁止停車標誌告知、或勸阻民眾此處不得停
    車，反藉此告發民眾，乃陷人入罪等語。
四、經查：
（一）受處分人於上述時、地有停車位置未依規定之行為，業據
      證人即開單告發之交通助理員甲○○到庭具結證述：「（
      本件的違規是你舉發？）是，四維廣場停車場是我們停車
      管理處的營運區段，我行經該路段，因為停車場要巡視，
      我看到本件車輛不在格內，所以予以舉發。（圖上的紅線
      內紅磚的地方是屬於停車場的嗎？）是，他不是人行道，
      我只是告發他不依規定停車。（四維廣場的停車場裡面有
      無畫停車格？）有停車格，但不是用劃線的，是用石頭隔
      開的。（停車格是明顯可以看出來的嗎？）可以，雖然停
      車格是用石頭隔開，但是有種樹木，一格一格區分開，地
      上都有編號位。（是不是經常有人用本件的方式停車？）
      有，為了規避停車位，我們是收費員開單，所以看到這種
      情形都會開單舉發。（你們的停車須知有註明要依照停車
      格停放嗎？）有，第四條有規定。」（見本院98年6 月26
      日訊問筆錄）等語綦詳，衡以證人乃為原處分機關所認定
      受處分人有上開違規行為之舉發交通助理員，其並到庭在
      本院法官面前以言詞供述本件訴訟上之待證事實即受處分
      人有上揭違規事實，因證人所言詳實，且於本件卷存證據
      資料內並無任何積極證據足以證明證人上揭供述係屬虛偽
      ，亦無有足以令人顯信供述為不可採之品性證據或前科證
      據存在，自堪採信，尚難以證人為本件開單告發受處分人
      之交通助理員而全盤抹煞其在訴訟上所具有之原證人資格
      及其證言之證明力，是以證人甲○○之證述，應堪採信。
（二）停車場之入口皆設置有停車須知告示牌，提醒駕駛人停車
      相關規定，駕駛人既停於停車場內，即應遵守停車場之停
      車規定，此為駕駛人應有之守法觀念，故縱該處並未有任
      何禁止停車標誌，在停車場內仍不可任意停放於未標示停
      車格之空地，然受處分人停車當時，該處既未標示停車格
      ，則該處即不得停放車輛，受處分人不得藉此推免責任；
      至受處分人所稱該停車須知告示牌遭路樹遮蔽、字體大小
      不合比例等情，觀諸受處分人所拍攝之停車須知告示牌設
      置照片，告示牌之設置位置高度適中，字體清晰，雖遭路
      樹部分遮蔽，但依一般用路人之社會客觀標準而言，均清
      晰可見該告示，且受處分人違規之時間係於日間有自然光
      線之情況下，應更易於清晰可見該停車須知之告示，要難
      因受處分人自己疏於注意而卸免其責。
（三）參以憲法上所保障之平等權，係以合法權利為限，亦即主
      張平等原則之基礎事實應為合法，故「不法的平等」之主
      張，並非法之所許，是縱當時該處亦有其他駕駛人違規停
      放車輛，亦非受處分人可執平等原則據以免責之事由。是
      受處分人上述所辯，不足為其有利之認定。從而本件事證
      明確，受處分人之違規行為，堪予認定。
五、綜上所述，本件受處分人所有之車牌號碼6973-EC 號自用小
    客車確有停放位置未依規定之行為，原處分機關依道路交通
    管理處罰條例第56條第1 項第9 款及違反道路交通管理事件
    統一裁罰基準表之規定裁處受處分人罰鍰600 元，核無違誤
    ，本件受處分人之異議為無理由，自應將其異議駁回。
據上論斷，應依道路交通案件處理辦法第19條，裁定如主文。
中    華    民    國    98    年    8     月    17    日
                  交通法庭法  官 胡宗淦
以上正本證明與原本無異。
如不服本裁定，應於送達後5日內，向本院提出抗告狀。
                          書記官 許婉如
中    華    民    國    98    年    8     月    17    日


司法院資訊處製作；財團法人民間司法改革基金會備份。
